【裁判字號】    98,訴,873
【裁判日期】    990505
【裁判案由】    違反毒品危害防制條例
【裁判全文】
臺灣雲林地方法院刑事判決               98年度訴字第873號
公  訴  人  臺灣雲林地方法院檢察署檢察官
被      告  甲○○
指定辯護人  王士銘律師
上列被告因違反毒品危害防制條例案件，經檢察官提起公訴（98
年度偵字第4545號、第4835號、第5438號），本院判決如下：
    主    文
甲○○所犯罪名及處罰，詳如附表一「所犯罪名及刑責」欄所示
。應執行有期徒刑貳年捌月。扣案之第三級毒品愷他命壹拾包
（驗前總毛重貳拾伍點捌伍公克）、包裝第三級毒品愷他命外包
裝壹拾個、NOKIA 廠牌行動電話壹支（內含門號000000
0000號SIM 卡壹張）、電子磅秤壹個、分裝K 盤壹個、全新
之空夾鍊袋壹疊，均沒收之。另未扣案之販賣第三級毒品所得新
臺幣仟元沒收之，如全部或一部不能沒收時，以其財產抵償之
。
    事    實
一、甲○○明知愷他命係毒品危害防制條例所明定之第三級毒品
    ，依法不得販賣，竟基於販賣第三級毒品以營利之犯意，持
    用0000000000號行動電話作為販賣毒品之聯絡工具，先後於
    下列時間、地點為販賣第三級毒品愷他命之行為：
  (一)甲○○於民國98年08月13日12時32分、37分許，持用上開門
    號行動電話與持用0000000000門號行動電話之乙○○聯絡，
    約定在雲林縣西螺鎮○○○○道附近之某7-11便利商店會面
    ，而於同日稍後，在該處以一手交錢一手交貨之方式交易，
    由甲○○將愷他命1 包販賣予乙○○，並自乙○○處得款新
    臺幣（下同）1,000 元。
  (二)甲○○於98年08月13日23時44分、08月14日凌晨00時03分許
    ，持用上開門號行動電話與持用0000000000門號行動電話之
    乙○○聯絡，約定在西螺鎮○○○○道附近之某7-11便利商
    店會面，而於同日稍後，在該處以一手交錢一手交貨之方式
    交易，由甲○○將愷他命1 包販賣予乙○○，並自乙○○處
    得款1,000元。
  (三)甲○○於98年08月14日21時56分、22時33分許，持用上開門
    號行動電話與持用0000000000門號行動電話之乙○○聯絡，
    約定在西螺鎮○○○○道附近之某7-11便利商店會面，而於
    同日稍後，在該處以一手交錢一手交貨之方式交易，由甲○
    ○將愷他命1 包販賣予乙○○，並自乙○○處得款1,000 元
    。
  嗣為警於98年09月10日07時15分許，在西螺鎮振興里振興50之
  10號處搜索查獲，並扣得甲○○持有之愷他命13包（驗前總毛
  重25.85公克【包裝塑膠袋總重約2.73公克】）、電子磅秤1個
  、塑膠夾鍊袋1疊、分裝K盤1個、NOKIA廠牌行動電話1 支（內
  含門號0000000000號SIM卡1張）等物。
二、案經臺灣雲林地方法院檢察署檢察官指揮彰化縣警察局偵查
    後起訴。
    理    由
壹、程序部分（即證據能力部分）：
一、電話監聽譯文（通訊監察譯文），僅屬依據監聽錄音結果予
    以翻譯之文字，固具文書證據之外觀，但實際上仍應認監聽
    所得之錄音帶，始屬調查犯罪所得之證物，乃刑事訴訟法第
    165 條之1 第2 項所稱之新科技證物，如其蒐證程序合法，
    且當事人已承認監聽錄音譯文之內容屬實，或對於該譯文內
    容並無爭執，而法院復已就該譯文依法踐行調查證據程序者
    ，該監聽錄音之譯文即與播放錄音有同等價值，自有證據能
    力（最高法院98年度臺上字第527 號判決意旨參照）。查卷
    附通訊監察譯文，係警員依據本院以98年度聲監字第255 號
    所核發之通訊監察書，於核准通訊監察期間內，對於乙○○
    所使用之行動電話0000000000號進行通訊監察之事實，有上
    開通訊監察書暨通訊監察譯文（見彰警第00000000000 號卷
    第139 頁）在卷可佐，而被告甲○○及其辯護人亦同意上開
    通訊監察譯文有證據能力（見98訴873 號筆錄卷第59頁反面
    ），復經本院於審理時就上開通訊監察譯文依法提示被告及
    辯護人，踐行調查證據之程序，經核與監聽錄音具有相同之
    價值，自有證據能力。
二、現行刑事訴訟法關於「鑑定」之規定，除選任自然人充當鑑
    定人外，另設有囑託機關鑑定制度。依同法第198 條、第20
    8 條之規定，不論鑑定人或鑑定機關、團體，固均應由法院
    、審判長、受命法官或檢察官視具體個案之需要而為選任、
    囑託，並依第206 條之規定，提出言詞或書面報告，始符合
    同法第159 條第1 項所定得作為證據之「法律有規定」之情
    形。否則所為之鑑定，仍屬傳聞證據。然於司法警察機關調
    查中之案件，為因應實務上，或因量大，或有急迫之現實需
    求，例行性當然有鑑定之必要者，例如毒品之種類與成分、
    尿液之毒品反應，或者槍彈有無殺傷力等鑑定，基於檢察一
    體原則，得由該管檢察長對於轄區內之案件，以事前概括選
    任鑑定人或囑託鑑定機關、團體之方式，俾便轄區內之司法
    警察官、司法警察對於調查中之此類案件，得即時送請先前
    已選任之鑑定人或囑託之鑑定機關、團體實施鑑定，以求時
    效（法務部92年09月01日法檢字第0920035083號函參照）。
    此種由檢察機關概括選任鑑定人或概括囑託鑑定機關、團體
    ，再轉知司法警察官、司法警察於調查犯罪時參考辦理之作
    為，法無明文禁止，係為因應現行刑事訴訟法增訂傳聞法則
    及其例外規定之實務運作而為。其所為之鑑定結果，與檢察
    官選任或囑託為鑑定者，性質上並無差異，同具有證據能力
    （最高法院96年度臺上字第2860號判決要旨參照）。卷附內
    政部警政署刑事警察局98年10月14日刑鑑字第0980134187
    號鑑定書（見98偵4835號卷第9 頁），為彰化縣警察局送請
    鑑定，揆諸前揭說明，屬「法律規定」得為證據者，應有證
    據能力。
三、被告以外之人於偵查中向檢察官所為之陳述，除顯有不可信
    之情況者外，得為證據，刑事訴訟法第159 條之1 第2 項定
    有明文。檢察官在偵查中對被告以外之人所為之偵查筆錄，
    性質上屬傳聞證據，惟刑事訴訟法規定檢察官代表國家偵查
    犯罪、實施公訴，依法其有訊問被告、證人及鑑定人之權，
    證人、鑑定人並須具結，而實務運作時，檢察官偵查中向被
    告以外之人所取得之陳述，原則上均能遵守法律規定，不致
    違法取供，其可信度極高。職是，被告以外之人前於偵查中
    已具結而為證述，除反對該項供述得具有證據能力之一方，
    已釋明「顯有不可信之情況」之理由外，不宜遽指該證人於
    偵查中之陳述不具證據能力。證人乙○○於檢察官面前之證
    述筆錄（見98偵4545號卷(一)第289 頁至第292 頁）係檢察官
    令其以證人身分具結後所為之證述，有上開證人結文附卷可
    稽（見98偵4545號卷(一)第288 頁），被告及辯護人均未提及
    檢察官在訊問時有何不法取供之情形，亦未釋明證人乙○○
    之證述有何顯不可信之情況，依上開規定，證人乙○○在檢
    察官面前之證述筆錄，自得作為本案證據使用。
四、又被告以外之人於審判外之陳述，雖不符刑事訴訟法第159
    條之1 至之4 等4 條規定，而經當事人於審判程序同意作為
    證據，法院審酌該陳述作成時之情況，認為適當者，亦得作
    為證據，同法第159 條之5 第1 項定有明文。經查，除上開
    證人在檢察官面前之證述筆錄外，本判決後開引用被告以外
    之人於審判外之陳述，原則上均不得作為證據使用，惟被告
    及辯護人在本院審理中均明示同意上開證據有證據能力（見
    98訴873 號筆錄卷第59頁反面），本院審酌上開證據製作時
    之情況，並無違法不當之情事，認為以之作為證據應屬適當
    ，揆諸前開規定，應認該等供述證據例外具有證據能力。
貳、實體部分：
一、認定犯罪事實所憑之證據及理由：
    上開犯罪事實，業據被告於警、偵訊及本院審理時均坦承不
    諱（見彰警第00000000000 號卷第131 頁至第138 頁；98偵
    第4545號卷(一)第174 頁至第175 頁；98訴873 號筆錄卷第53
    頁、第139 頁反面），核與證人乙○○於警、偵訊時證述情
    節相符（見彰警第00000000000 號卷第84頁至第100 頁；98
    偵4545號卷(一)第289 頁至第292 頁），並有0000000000號之
    行動電話號碼之通訊監察譯文1 份（見彰警第00000000000
    號卷第139 頁）、本院98年度聲搜字第399 號搜索票暨搜索
    扣押筆錄1 份（見彰警第00000000000 號卷第143 頁至第14
    6 頁）、乙○○指認被告甲○○之彰化縣警察局指認犯罪嫌
    疑人紀錄表1 份（見彰警第00000000000 號卷第101 頁）附
    卷可參。參諸被告與證人乙○○之通話內容簡短，在談妥交
    易地點後，即結束通話，確屬實務上常見之毒品交易對話，
    有上開通訊監察譯文附卷可佐。另乙○○經警方採尿送驗結
    果，呈愷他命陽性反應，此有詮昕科技股份有限公司濫用藥
    物尿液檢驗報告及尿液送檢真實姓名對照表各1 份在卷可查
    （見98訴873 號檢察官主張卷第2 頁、第15頁），足認乙○
    ○確有對外購買愷他命施用之需求。另於西螺鎮振興里振興
    50之10號處搜索查獲，並扣得甲○○所有之愷他命13包（驗
    前總毛重25.85 公克【包裝塑膠袋總重約2.73公克】），經
    鑑定結果為：疑似愷他命13包，內政部警政署刑事警察局另
    分別予以編號A6至A1 8，經檢視均為白色細晶體，外觀型態
    均相似，隨機抽取編號A15 鑑定。編號A15 ：1.淨重1.70公
    克，取0.09公克鑑定用罄，餘1.61公克。2.檢出三級毒品愷
    他命成分。3.純度約97% 。依據抽測純度值，推估編號A6至
    A18 均含愷他命之驗前總純質淨重約22.42 公克。上開鑑定
    ，有內政部警政署刑事警察局98年10月14日刑鑑字第098013
    4187號鑑定書在卷可憑（見98偵4835號卷第9 頁），足認被
    告確有取得愷他命之管道。佐以被告供稱賣1,000 元之愷他
    命大約賺1 、200 元左右（見98訴873 號筆錄卷第58頁反面
    至第59頁），足認被告主觀上有藉販賣愷他命以牟利之意圖
    甚明。此外，亦扣得被告供聯絡販毒使用之NOKIA 廠牌行動
    電話1 支（內含門號00 00000000 號SIM 卡1 張）、預備分
    裝毒品使用之全新空夾鍊袋1 疊、用來分裝愷他命用之電子
    磅秤及分裝K 盤各1 個等物可佐，足認被告之自白與事實相
    符，應堪採信。
二、論罪科刑之理由：
  (一)毒品危害防制條例於98年05月20日修正公布，自98年05月22
    日施行（該次修正未定有施行日期，應「適用」中央法規標
    準法第13條之規定，自公布日起算至第3 日發生效力，參見
    司法院98年06月29日院臺廳刑一字第0980014643號函）。查
    被告本案之犯罪時間係在毒品危害防制條例修正施行後，應
    逕予適用修正後毒品危害防制條例之相關規定，而無新舊法
    比較之問題，先予敘明。
  (二)愷他命係毒品危害防制條例第2 條第2 項第3 款所列之第3
    級毒品，核被告就犯罪事實欄一、(一)至(三)所為，均係犯毒品
    危害防制條例第4 條第3 項販賣第三級毒品罪。
  (三)被告就附表一所犯3 罪間，犯意各別，行為互殊，應予分論
    併罰。
  (四)毒品危害防制條例第17條第2 項規定：「犯第4 條至第8 條
    之罪於偵查及審判中均自白者，減輕其刑」。本件被告就上
    開犯罪事實所示之犯行於偵查、審判中為上揭自白，已符合
    上開法條所定減輕其刑之規定，爰均依法減輕其刑。
  (五)另刑之量定，為求個案裁判之妥當性，法律固賦予法院裁量
    權，但此項裁量權之行使，除應依刑法第57條規定，審酌行
    為人及其行為等一切情狀，為整體之評價，並應顧及比例原
    則與平等原則，使罪刑均衡，輕重得宜，以契合社會之法律
    感情。且販賣毒品之人，其原因動機不一，犯罪情節未必盡
    同，或有大盤毒梟者，亦有中、小盤之分，甚或僅止於吸毒
    者友儕間為求互通有無，其販賣行為所造成危害社會之程度
    自屬有異，法律科處此類犯罪，所設之法定最低本刑卻相同
    ，不可謂不重。倘依其情狀處以有期徒刑，即足以懲儆，並
    可達防衛社會之目的者，自非不可依客觀之犯行與主觀之惡
    性二者加以考量其情狀，是否有可憫恕之處，適用刑法第59
    條之規定酌量減輕其刑，期使個案裁判之量刑，能斟酌至當
    ，符合比例原則（最高法院95年臺上字第788 號判決意旨參
    照）。又適用刑法第59條酌量減輕其刑時，並不排除同法第
    57條所列舉10款事由之審酌（最高法院70年度第6 次刑事庭
    會議決議參照）。準此，本院審酌被告販賣毒品之對象僅乙
    ○○1 人，而3 次販賣愷他命之價金均為1,000 元，所得並
    非龐大，其惡性及犯罪情節核與大量走私進口毒品之所謂「
    大盤」、「中盤」毒販迥然不同，如不論其情節輕重，遽處
    以販賣第三級毒品罪之法定刑，誠屬情輕法重，過於嚴苛，
    亦難謂符合罪刑相當性及比例原則。從而，本院參酌以上各
    情，以被告觸犯販賣第三級毒品罪之原因、背景及其客觀環
    境等具體情狀，認在客觀上足以使人感覺過苛而引起一般之
    同情，尚非無可憫恕。且就未於偵查及審判中自白犯行者，
    認得適用刑法第59條規定酌減其刑，而於偵查及審判中均自
    白犯行者，認其法定最低刑度得減至2 年6 月以上有期徒刑
    ，即無再適用刑法第59 條 規定之餘地，將導致最後法定刑
    均係2 年6 月以上有期徒刑之結果，而失情理之平。基上，
    本院認被告就犯罪事實欄所示之犯行，雖依毒品危害防制條
    例第17條第2 項之規定，其法定最低刑度得減至2 年6 月以
    上有期徒刑，但依被告上開犯罪情狀，仍嫌過重，爰再依刑
    法第59條規定酌減其刑，並依法遞減之。
  (六)又「數罪併罰，分別宣告其罪之刑，依下列各款定其應執行
    者：五、宣告多數有期徒刑者，於各刑中之最長期以上，各
    刑合併之刑期以下，定其刑期。但不得逾30年。」刑法第51
    條第5 款定有明文。又法律上屬於自由裁量事項，尚非概無
    法律性之拘束，在法律上有其外部界限及內部界限。前者係
    法律之具體規定，使法院得以具體選擇為適當裁判。後者則
    指法院為自由裁量時，應考量法律之目的，法律秩序之理念
    所在。法院為裁判時，二者均不得有所踰越。在數罪併罰定
    應執行刑之案件，法院所為刑之酌定，固屬自由裁量事項，
    然對於法律之內、外部界限，仍均應受其拘束（最高法院94
    年度臺非字第21號裁判要旨足供本案定刑之參考）。從而，
    數罪併罰在定應執行之刑之際，自應再為應執行之刑的決定
    ，亦屬一種特別的量刑過程，其考量結果，並非單純表示一
    種數罪刑度的總和而已，而是再次對於同一行為人責任的檢
    視。相較於刑法第57條所定科刑時應審酌的事項係對一般犯
    罪行為之裁量；而定應執行刑之宣告，則屬一種對犯罪人本
    身及所犯之各種犯罪的綜合判斷。申言之，定應執行刑的宣
    告，並非僅在法定範圍內為自由裁量，更應注意由行為人所
    犯數罪所反映出行為人之人格特性，並考量刑法目的及相關
    刑事政策，妥為宣告。而刑法的功能中，除一般預防及特別
    預防之外，更重要的是行為人再社會化及具體的社會保護作
    用，否則加諸過度之刑罰於被告，徒僅造成責任報應，去實
    現一個未知、抽象的正義。因此，是否為被告長期性監禁宣
    告的同時，應一併考量被告犯案情節對社會之衝擊，並注意
    此舉是否造成被告更生絕望的心理反應，使得被告的人格遭
    受完全性地抹滅。換言之，必須考量刑罰手段的相當性，儘
    量選擇能使受刑人回歸社會生活之刑罰方法。法官無法以所
    謂「治亂世用重典」之理由，加重刑罰以圖遏止歪風，不能
    過度強調所謂一般預防的刑罰目的。實則，就人性尊嚴及人
    權的思想而言，任何一個人均非他人的工具，以加重被告的
    刑罰作為達到阻嚇其他人犯罪的手段，則被告已淪為教化社
    會大眾的工具，喪失了作為一個人的主體性，這均與我國刑
    事政策之立法有違。此應為最高法院所揭示「內部界限」之
    內涵。
  (七)本院考量前情（包括前述酌減之事由），並審酌被告為本件
    販毒之行為，助長毒品散布及施用毒品之歪風，非僅戕害國
    民健康，更可能引發各種犯罪，對國家社會治安之危害非淺
    ，惟念及被告現年僅24歲，高中畢業之教育程度，前曾從事
    搬運工之工作，可見其尚知靠自身勞力賺取金錢，及其坦承
    犯行，犯後態度尚佳，兼衡刑罰之目的亦含有教化被告及使
    其將來不再發生犯罪現象之作用，以及公訴檢察官具體求刑
    之刑度、被告及其辯護人就刑度所表示之意見及刑罰之內部
    界限等一切情狀，各量處如附表一所示之刑，並定其應執行
    之刑，如主文所示。
三、沒收之判斷：
  (一)毒品危害防制條例第19條第1 項所定「供犯罪所用或因犯罪
    所得之物」，係指犯同條例第4 條至第9 條、第12條、第13
    條或第14條第1 項、第2 項之罪所用或所得之物，不包括毒
    品本身在內，是尚不得援用此項規定為第三級毒品之沒收依
    據，而毒品危害防制條例對於查獲之販賣第三級毒品之沒收
    ，並無特別規定，如其行為已構成犯罪，則該毒品即屬不受
    法律保護之違禁物，應依刑法第38條第1 項第1 款之規定沒
    收之。本件被告扣案之愷他命13包，揆諸上開說明，應依刑
    法第38條第1 項第1 款之規定，宣告沒收之。而包裝上開毒
    品愷他命之外包裝袋13個（總重約2.73公克），可以防止毒
    品潮濕，並便利被告攜帶以販賣，亦係供販賣毒品所用之物
    ，應依同條例第19條第1 項規定宣告沒收之。
  (二)毒品危害防制條例第19條第1 項規定：「犯第4 條之罪者，
    其供犯罪所用或因犯罪所得之物，均沒收之，如全部或一部
    不能沒收時，追徵其價額或以其財產抵償之。」又毒品危害
    防制條例第19條第1 項規定，係採義務沒收主義，故販賣毒
    品所得金錢，如能認定確係販賣毒品所得款項，應宣告沒收
    ，不以當場搜獲扣押者為限，但因其並無「不問屬於犯人與
    否，沒收之」之特別規定，自仍以沒收物屬於犯人所有者為
    限，始得依該規定予以沒收。如所得財物為金錢而無法沒收
    時，應以其財產抵償之，而不發生追徵價額問題（最高法院
    93年度臺上字第1218號、第2670號、第2743號判決意旨可參
    ）。則：
    1.未扣案之販賣第三級毒品所得3,000 元應沒收，如全部或
      一部不能沒收時，以其財產抵償之。
    2.被告販毒聯絡使用之扣案NOKIA 廠牌行動電話1 支（含門
      號0000000000號SIM 卡1 張）及用來分裝毒品所用之電子
      磅秤及分裝K 盤各1 個，均係被告所有之物，業據被告供
      明在卷（見98訴873 號筆錄卷第59頁反面），爰均依上開
      條例第19條第1 項規定宣告沒收。
  (三)至於扣案之全新空夾鍊袋1 疊，係被告所有而預備分裝愷他
    命以供販賣所用之物，業據其供承不諱（見98訴873 號筆錄
    卷第59頁反面），併依刑法第38條第1 項第2 款規定，宣告
    沒收之。
  (四)另上開扣案之電子磅秤1 個、全新空夾鍊袋1 疊、分裝K 盤
    1 個，雖經本院虎尾簡易庭以98年度虎簡字第292 號宣告沒
    收在案，惟尚未銷燬等情，有本院公務電話記錄單附卷可參
    （見98訴873 號筆錄卷第148 頁），故就上開扣案物，仍依
    法宣告沒收，附此敘明。
、應適用之法律：
一、刑事訴訟法第299 條第1 項前段。
二、現行毒品危害防制條例第4 條第3 項、第17條第2 項、第19
    條第1 項。
三、刑法11條、第59條、第51條第5 款、第38條第1 項第1 款、
    第2 款。
本案經檢察官陳宏瑋到庭執行職務。
中    華    民    國    99    年    5     月    5     日
                  刑事第七庭    審判長法  官  許佩如
                                      法  官  楊欣怡
                                      法  官  王紹銘
以上正本證明與原本無異。
如不服本判決應於收受判決後10日內向本院提出上訴書狀，並應
敘述具體理由；其未敘述上訴理由者，應於上訴期間屆滿後20日
內向本院補提理由書（均須按他造當事人之人數附繕本）。「切
勿逕送上級法院」。
                                      書記官  徐基典
中    華    民    國    99    年    5     月    5     日
附錄論罪科刑法條：
【毒品危害防制條例第4條第3項】
  製造、運輸、販賣第三級毒品者，處五年以上有期徒刑，得併
  科新臺幣七百萬元以下罰金。
附表一（被告甲○○論罪科刑之部分）：
┌────┬───────┬────────┬───────────┐
│  編號  │時間        │犯行          │   所犯罪名及刑責     │
│        │地點        │購毒者        │                      │
│        │              │金額          │                      │
├────┼───────┼────────┼───────────┤
│1.【即起│98年08月13日│販賣第三級毒品│甲○○販賣第三級毒品，│
│訴書編號│  12時32分、37│  愷他命1包。   │處有期徒刑壹年捌月。扣│
│一、(六)1.│  分許。      │乙○○。      │案之NOKIA 廠牌行動電話│
│】      │西螺鎮西螺交│新臺幣1,000 元│壹支（內含門號00000000│
│        │  流道附近之某│  。            │65 號SIM卡壹張）、電子│
│        │  7-11便利商店│                │磅秤壹個、分裝K 盤壹個│
│        │  。          │                │、全新之空夾鍊袋壹疊，│
│        │              │                │均沒收之。未扣案之販賣│
│        │              │                │第三級毒品所得新臺幣壹│
│        │              │                │仟元沒收，如全部或一部│
│        │              │                │不能沒收時，以其財產抵│
│        │              │                │償之。                │
├────┼───────┼────────┼───────────┤
│2.【即起│98年08月13日│販賣第三級毒品│甲○○販賣第三級毒品，│
│訴書編號│  23時44分、08│  愷他命1包。   │處有期徒刑壹年捌月。扣│
│一、(六)2.│  月14日凌晨00│乙○○。      │案之NOKIA 廠牌行動電話│
│】      │  時03分許    │新臺幣1,000 元│壹支（內含門號00000000│
│        │西螺鎮西螺交│  。            │65 號SIM卡壹張）、電子│
│        │  流道附近之某│                │磅秤壹個、分裝K 盤壹個│
│        │  7-11便利商店│                │、全新之空夾鍊袋壹疊，│
│        │  。          │                │均沒收之。未扣案之販賣│
│        │              │                │第三級毒品所得新臺幣壹│
│        │              │                │仟元沒收，如全部或一部│
│        │              │                │不能沒收時，以其財產抵│
│        │              │                │償之。                │
├────┼───────┼────────┼───────────┤
│3.【即起│98年08月14日│販賣第三級毒品│甲○○販賣第三級毒品，│
│訴書編號│  21時56分、22│  愷他命1包。   │處有期徒刑壹年捌月。扣│
│一、(六)3.│  時33分許。  │乙○○。      │案之第三級毒品愷他命壹│
│】      │西螺鎮西螺交│新臺幣1,000 元│拾包（驗前總毛重貳拾│
│        │  流道附近之某│  。            │伍點捌伍公克）、包裝第│
│        │  7-11便利商店│                │三級毒品愷他命外包裝壹│
│        │  。          │                │拾個、NOKIA 廠牌行動│
│        │              │                │電話壹支（內含門號0981│
│        │              │                │090765號SIM 卡壹張）、│
│        │              │                │電子磅秤壹個、分裝K 盤│
│        │              │                │壹個、全新之空夾鍊袋壹│
│        │              │                │疊，均沒收之。未扣案之│
│        │              │                │販賣第三級毒品所得新臺│
│        │              │                │幣壹仟元沒收，如全部或│
│        │              │                │一部不能沒收時，以其財│
│        │              │                │產抵償之。            │
│        │              │                │                      │
└────┴───────┴────────┴───────────┘
附表二（通訊監察譯文）：
┌─┬──────┬──────────────────┬───────┐
│編│時      間  │通  訊  監  察  譯  文  內  容      │備      考    │
│號│            │                                    │              │
├─┼──────┼──────────────────┼───────┤
│一│98年08月13日│A：0000-000000（乙○○）            │(一)起訴書犯罪事│
│  │12時32分50秒│B：0000-000000（甲○○）            │  實一(六)1.    │
│  │            │                                    │(二)通訊監察譯文│
│  │            │B：喂。                             │  ：警卷(一)第13│
│  │            │A：翔哥有空嗎。                     │  9 頁。      │
│  │            │B：你誰。                           │(三)本院98年度聲│
│  │            │A：國祐。                           │  監字第255 號│
│  │            │B：在顧店怎樣。                     │  通訊監察書。│
│  │            │A：在顧店，我過去找你可以嗎。       │              │
│  │            │B：好啊。                           │              │
│  │            │A：7-11。                           │              │
│  │            │B：嗯。                             │              │
│  ├──────┼──────────────────┤              │
│  │98年08月13日│A：0000-000000（乙○○）            │              │
│  │12時37分17秒│B：0000-000000（甲○○）            │              │
│  │            │                                    │              │
│  │            │B：喂。                             │              │
│  │            │A：到了。                           │              │
│  │            │B：好。                             │              │
├─┼──────┼──────────────────┼───────┤
│二│98年08月13日│A：0000-000000（乙○○）            │(一)起訴書犯罪事│
│  │23時44分01秒│B：0000-000000（甲○○）            │  實一(六)2.。  │
│  │            │                                    │(二)通訊監察譯文│
│  │            │B：哈囉。                           │  ：警卷(一)第13│
│  │            │A：翔哥，你在那裏，我方便過去       │  9 頁。      │
│  │            │   找你嗎。                         │(三)本院98年度聲│
│  │            │B：7-11好嗎。                       │  監字第255 號│
│  │            │A：好。                             │  通訊監察書。│
│  ├──────┼──────────────────┤              │
│  │98年08月14日│A：0000-000000（乙○○）            │              │
│  │00時03分47秒│B：0000-000000（甲○○）            │              │
│  │            │                                    │              │
│  │            │B：喂。                             │              │
│  │            │A：翔哥你來了嗎。                   │              │
│  │            │B：等一下，我隨到。                 │              │
│  │            │A：好。                             │              │
├─┼──────┼──────────────────┼───────┤
│三│98年08月14日│A：0000-000000（乙○○）            │(一)起訴書犯罪事│            │
│  │21時56分54秒│B：0000-000000（甲○○）            │  實一(六)3.。  │            │
│  │            │                                    │(二)通訊監察譯文│            │
│  │            │B：喂。                             │  ：警卷(一)第13│            │
│  │            │A：好了嗎。                         │  9 頁。      │            │
│  │            │B：我在洗澡。                       │(三)本院98年度聲│            │
│  │            │A：我7-11等你喔。                   │  監字第255 號│
│  │            │B：好啦，好啦。                     │  通訊監察書。│            │
│  ├──────┼──────────────────┤              │
│  │98年08月14日│A：0000-000000（乙○○）            │              │
│  │22時33分20秒│B：0000-000000（甲○○）            │              │
│  │            │                                    │              │
│  │            │B：你好啊。                         │              │
│  │            │A：你出來了嗎。                     │              │
│  │            │B：（聽不懂）。                     │              │
│  │            │A：好啦，等你，快點。               │              │
└─┴──────┴──────────────────┴───────┘

司法院資訊處製作；財團法人民間司法改革基金會備份。
